【裁判字號】    95,易,467
【裁判日期】    951226
【裁判案由】    竊盜
【裁判全文】
臺灣新竹地方法院刑事判決               95年度易字第467號
公  訴  人  臺灣新竹地方法院檢察署檢察官
被      告  甲○○
指定辯護人  本院公設辯護人林建和
上列被告因竊盜案件，經檢察官聲請簡易判決處刑（九十五年度
偵字第三九三七號），本院竹北簡易庭認不宜依簡易判決處刑，
而移送前來（九十五年度竹北簡字第二六三號），被告於準備程
序中就被訴事實為有罪之陳述，檢察官復於準備程序當庭言詞聲
請改依協商程序而為判決，本院裁定進行認罪協商程序，判決如
下：
    主  文
甲○○攜帶兇器竊盜，累犯，處有期徒刑捌月。扣案之小鋤頭壹
支，沒收之。
    犯罪事實及理由
一、犯罪事實：甲○○於民國八十七年間，因違反毒品危害防制
    條例案件，經本院竹北簡易庭於八十八年五月十四日以八十
    八年度竹北簡字第一六二號判決判處有期徒刑五月，嗣經本
    院於八十八年八月二日以八十八年度竹簡上字第九十三號撤
    回上訴確定，另於八十九年間，又因違反毒品危害防制條例
    案件，經本院於八十九年九月十四日以八十九年度易字第八
    六八號判決判處有期徒刑六月確定，前開二罪經接續執行，
    於九十年十一月五日縮刑期滿執行完畢。竟不知悔改，基於
    意圖為自己不法所有之犯意，於九十五年七月六日下午五時
    三十分至同日下午六時二十分許，在新竹縣新埔鎮新北里九
    鄰十一號後山，接續持其所有客觀上足以傷害人之生命、身
    體，可供兇器使用之小鋤頭一把，挖掘丙○○、張育禎所種
    植之竹筍十一點五台斤後竊取之，得手後正欲離去之際，為
    丙○○、張育禎發覺報警當場查獲，起出上開竹筍十一點五
    台斤（業已發還予丙○○）並扣得甲○○所有供本件竊盜所
    用之小鋤頭一把，而查悉上情。
二、本案經新竹縣警察局新埔分局報告臺灣新竹地方法院檢察署
    檢察官偵查起訴，檢察官復於本案準備程序中為認罪協商程
    序之聲請。
三、證據：
（一）被告甲○○於本院準備、協商程序中坦承不諱，其稱：他
      於九十五年七月六日下午五時三十分許至同日下午六時二
      十分許，未經被害人丙○○、張育禎之同意，而持小鋤頭
      在被害人丙○○、張育禎等人所有之新竹縣新埔鎮新北里
      山區竹林內挖掘竹筍，而竊取被害人丙○○、張育禎等人
      竹筍合計三十九支（共十一點五台斤）之犯罪事實等語（
      見偵查卷第十一至十二、三七頁，本院卷第三七、四四、
      五四頁）。
（二）被害人丙○○於警詢及本院準備程序中之指訴，其稱：他
      於九十五年七月六日下午六時二十分許，開車經過新竹縣
      新北里九鄰十一號後山竹筍園時，就看見被告甲○○在他
      的竹筍園偷挖他的竹筍約計三十九支（共十一點五台斤）
      ，於是他就聯絡他父親即被害人乙○○、他兒子即被害人
      張育禎等人將被告甲○○當場抓住後報警處理等語（見偵
      查卷第十三至十四頁，本院卷第二二至二三頁）。
（三）被害人乙○○於警詢及本院準備、協商程序中之證述，其
      稱：他實際並未同意被告甲○○於九十五年七月六日下午
      六時二十分許前往新竹縣新埔鎮新北里山區竹林內挖掘竹
      筍，是被告甲○○自己事先去偷挖的，他是事後基於人情
      之故才表示答應等語（見偵查卷第三九至四○頁，本院卷
      第二二、五四頁）。
（四）扣案之小鋤頭一支（保管字號：九十五年度保管字第九九
      六號，扣押物品清單見偵查卷第三三頁）。
（五）贓物認領保管單一紙（上述竹筍計三十九支等物業經發還
      被害人丙○○，見偵查卷第十五頁）。
（六）查獲現場、犯罪工具等相關照片共八張（見偵查卷第十九
      至二三頁）。
（七）綜上，被告甲○○自白堪與事實相符，應可採信，本件被
      告犯罪事實明確，應依法論科。
四、核被告甲○○所為，係犯刑法第三百二十一條第一項第三款
    之攜帶兇器竊盜罪。被告甲○○於八十七年間，因違反毒品
    危害防制條例案件，經本院竹北簡易庭於八十八年五月十四
    日以八十八年度竹北簡字第一六二號判決判處有期徒刑五月
    ，嗣經本院於八十八年八月二日以八十八年度竹簡上字第九
    十三號撤回上訴確定，另於八十九年間，又因違反毒品危害
    防制條例案件，經本院於八十九年九月十四日以八十九年度
    易字第八六八號判決判處有期徒刑六月確定，前開二罪經接
    續執行，於九十年十一月五日縮刑期滿執行完畢，五年以內
    故意再犯有期徒刑以上之罪，為累犯，依法加重其刑。扣案
    之小鋤頭一把，為被告甲○○所有供本案竊盜犯罪所用之物
    ，均爰依刑法第三十八條第一項第二款之規定，宣告沒收之
    。
五、本件經檢察官與被告甲○○於審判外達成協商之合意且被告
    甲○○已認罪，其合意內容為：
（一）被告甲○○願受科刑範圍為有期徒刑八月。
（二）經查，上開協商合意並無刑事訴訟法第四百五十五條之四
      第一項所列情形之一，檢察官聲請改依協商程序而為判決
      ，本院爰不經言詞辯論，於協商合意範圍內為協商判決，
      合予敘明。
六、應適用之法條：刑事訴訟法第四百五十五條之四第二項、第
    四百五十五條之八、第四百五十五條之十一第二項、第四百
    五十四條、刑法第三百二十一條第一項第三款、第四十七條
    第一項、第三十八條第一項第二款。
七、協商判決除有刑事訴訟法第四百五十四條之四第一項第一款
    於本訊問程序終結前，被告撤銷協商合意或檢察官撤回協商
    聲請者；第二款被告協商之意思非出於自由意志者；第四款
    被告所犯之罪非第四百五十五條之二第一項所定得以協商判
    決者；第六款被告有其他較重之裁判上一罪之犯罪事實者；
    第七款法院認應諭知免刑或免訴、不受理者情形之一，及違
    反同條第二項「法院應於協商合意範圍內為判決；法院為協
    商判決所科之刑，以宣告緩刑或二年以下有期徒刑、拘役或
    罰金為限」之規定者外，不得上訴。
八、如有上開可得上訴之情形，而不服本件判決，得自收受判決
    送達之日起十日內，向本院提出上訴書狀，上訴於第二審法
    院。
本案經檢察官林奕到庭執行職務
中    華    民    國    95    年    12    月    26    日
                  臺灣新竹地方法院刑事第四庭
                          法  官  劉兆菊
以上正本證明與原本無異。
中    華    民    國    95    年    12    月    26    日
                          書記官  龔紀亞
附錄犯罪科刑法條
中華民國刑法第三百二十一條
犯竊盜罪而有左列情形之一者，處六月以上、五年以下有期徒刑
：
一  於夜間侵入住宅或有人居住之建築物、船艦或隱匿其內而犯
    之者。
二  毀越門扇、牆垣或其他安全設備而犯之者。
三  攜帶兇器而犯之者。
四  結夥三人以上而犯之者。
五  乘火災、水災或其他災害之際而犯之者。
六  在車站或埠頭而犯之者。
前項之未遂犯罰之。


司法院資訊處製作；財團法人民間司法改革基金會備份。
